【裁判字號】    90,易,2588
【裁判日期】    920408
【裁判案由】    竊盜等
【裁判全文】
臺灣臺南地方法院刑事判決                          九十年度易字第二五八八號
    公  訴  人  臺灣臺南地方法院檢察署檢察官
    被      告  丁○○
右列被告因竊盜等案件，經檢察官提起公訴（九十年度偵字第九四一五號），本院判
決如左：
    主  文
丁○○共同連續意圖為自己不法之所有，以恐嚇使人將本人之物交付，處有期徒刑肆
年陸月。
扣案之ＮＯＫＩＡ牌手機（序號：000000000000000）壹具與台灣大
哥大預付卡0000000000號行動電話晶片壹張均沒收。
    事  實
一、丁○○與不詳姓名之多人間共同基於意圖為自己不法所有之概括犯意聯絡，組成
    竊鴿勒贖集團，先由丁○○於民國九十年二月底閱報得知甲○○（於九十年度偵
    字第一二七六三號案中由檢察官提起公訴），在台中市○○路，以新台幣（下同
    ）一萬元之代價，向其購得大甲郵局帳戶存摺（局號：0000000號）一本
    、與提款卡（卡號00000000號）一張。並於八十九年三月間因拾得乙○○（於九十年度偵字第一二七六三號案中由檢察官為不起訴處分）身分證影本一
    張（侵占遺失物犯行部分未據檢察官起訴）將之侵占入己，而於八十九年九月二
    十二日，以其名義申辦台灣大哥大預付卡0000000000號行動電話。由
    其與不詳姓名之人於九十年二月至六月二十八日間，在臺南縣市、高雄港、高雄
    興達港、屏東枋山、小琉球、東港等多處不詳地點架設鴿網，連續多次竊捕吳順
    福等二百三十九人因訓練或參賽而放飛之賽鴿一隻或數隻不等，再由丁○○以上
    開0000000000號行動電話，與賽鴿腳環上記載鴿主之電話聯絡，恐嚇
    吳順福等二百三十九名鴿主稱：賽鴿在我手上，每隻賽鴿匯款一千餘元至四千餘
    元入上開帳戶，否則就殺死賽鴿，不予放回等語，使吳順福等二百三十九人心生
    畏懼而如數匯款共計七十六萬六千四百七十元（共匯入三百零六筆款項），丁○○至各地郵局提款機以甲○○之提款卡提領鴿主匯入款後，再由其或其他不詳姓
    名之人將賽鴿放回。迄同年八月十六日下午四時三十分許，為警至丁○○在台南
    縣佳里鎮住處執行搜索查獲丁○○持有ＮＯＫＩＡ牌手機（序號：000000
    000000000）一具與台灣大哥大預付卡0000000000號行動電
    話晶片一張。
二、案經台南縣警察局報請台灣台南地方法院檢察署檢察官偵查起訴。
    理  由
一、訊據被告丁○○對於右揭時、地購買得甲○○前揭帳戶及提款卡，及以前揭方式
    取得之0000000000號行動電話與吳順福等二百三十九名鴿主聯絡，以
    每隻賽鴿匯款一千餘元至四千餘元之價格匯入上開帳戶，匯款金額共計七十六萬
    六千四百七十元，丁○○並於領得款項後放回賽鴿之事實坦承不諱。此部分事實
    並有被害人即鴿主張龔、丙○○等多人之指訴，郵政國內匯款單、佳里郵局提
    款機提款照片二紙、客戶相關資料查詢及更正、客戶歷史交易清單、大甲郵局申
    請開戶資料等件附卷，及ＮＯＫＩＡ牌手機（序號：000000000000
    000）一具與台灣大哥大預付卡0000000000號行動電話晶片一張扣
    案可證。又被害人等所匯入甲○○帳戶之款項共計七十六萬六千四百七十元等情
    ，亦有前揭帳戶客戶歷史交易清單載明可證，被告此部分犯行當可認定。惟被告
    矢口否認有竊取賽鴿及向鴿主恐嚇取財之犯行，辯稱：「我鴿子是在小琉球買的
    ，因為鴿子飛過海邊至小琉球就下去休息，很容易被抓，所以港口有很多人在那
    裏賣鴿子，我並未架網捕鴿，我將買來的鴿子還給主人，是鴿主善意給付我的款
    項，我沒有恐嚇鴿主」云云。
二、經查：
    (1)參酌：
      各被害人自失竊賽鴿時起至接獲被告恐嚇電話時止時間均極為接近，皆為當
        日或僅隔一日，如I、被害人謝勝裕所有之賽鴿於九十年六月十二日在屏東
        琉球附近作訓練飛行時失竊，被告於當日晚間即以電話聯絡被害人謝勝裕（
        見被害人謝勝裕警訊筆錄）；被害人丙○○之賽鴿於九十年五月七日在高雄
        縣路竹鄉山區失竊，亦於當日晚間七時許即接獲被告之恐嚇電話（見被害人
        丙○○警訊筆錄），II、被害人陳江山所有之賽鴿於九十年六月五日八時許
        ，在屏東縣東港鄉作訓練飛行時失竊，於次日上午六時即接獲被告之電話；
        被害人林國典所有之賽鴿於九十年三月六日失竊後，於三月七日即接獲被告
        之電話等情。
      依各被害人失竊賽鴿之時間、地點觀之：
        Ａ、九十年二月二十八日（失竊時間）：
            吳順福（鴿主）、東港（失竊地點）。
            陳金獅（鴿主）、高雄縣岡山鎮（失竊地點）。
            劉良逢（鴿主）、高雄港（失竊地點）。
        （以下順序皆同）
        Ｂ、九十年三月一日：
            郭明山、東港。
        Ｃ、九十年三月七日：
            張豐隆、屏東枋山。
            吳永順、東港。
            高翠瀕、高雄縣岡山鎮。
            蔡林秀鳳、東港。
        Ｄ、九十年四月二十二日。
            陳天貴、高雄港。
        Ｅ、九十年四月三十日：
            梁朝欽、屏東縣外海。
        Ｆ、九十年五月一日：
            許水金、高雄縣旗津。
            陳崑炎、新化鎮。
        Ｇ、九十年五月二日：
            張龔、白河。
            黃清煌、佳里。
        Ｈ、九十年五月三日：
            吳柏宗、東港。
        Ｉ、九十年五月四日：
            金麗雀、興達港。
            周秋鈴、屏東枋山。
        Ｊ、九十年五月七日：
            吳登進、小琉球。
        Ｋ、九十年五月八日：
            許啟德、小琉球。
            潘森地、小琉球。
            鄭壽興、嘉義布袋。
        Ｌ、九十年五月十七日：
            陳信宏、東港。
        Ｍ、九十年五月二十七日：
            洪進吉、東港外海。
        Ｎ、九十年五月二十八日）：
            陳泰興、台南縣土城鄉。
        Ｏ、九十年五月三十一日：
            吳有田、台南縣青鯤鯓。
        Ｐ、九十年六月三日：
            張萬福、台南縣土城鄉。
        Ｑ、九十年六月四日：
            楊博翔、東港。
        Ｒ、九十年六月五日：
            陳江山、東港。
            溫政祥、高雄港。
            李文賢、高雄港。
            陳信宏、東港。
        Ｓ、九十年六月六日：
            張明林、東港。
        Ｔ、九十年六月七日：
            陳順淇、屏東九如。
        Ｕ、九十年六月八日：
            吳政任、高雄港。
            張兆元、高雄港。
            林永松、東港。
        Ｖ、九十年六月十二日：
            謝勝裕、屏東琉球。
            陳順淇、屏東。
        Ｗ、九十年六月二十六日：
            李啟瑞、東港。
            賴木泉、高雄縣旗津。
        Ｘ、九十年六月二十七日：
            吳秀鳳、高雄港。
      失竊之時間緊接，地點散布各地，且一日中有數被害人自不同地點失竊者，顯
      見前揭賽鴿為鴿主放飛後隨即為被告設於各地之捕鴿網捕獲，捕獲之後被告立
      即依賽鴿腳環上所記載之電話聯絡被害人。如被告係坐船至小琉球向他人購得
      賽鴿必無法如此迅速與被害人聯絡，其所辯不足採信，其竊取他人賽鴿之犯行
      ，亦堪認定。
    (2)被害人吳順福、謝勝裕、陳天貴等多人於警訊中均指稱：被告打電話向我恐嚇
      ，如果不將錢匯入甲○○的帳戶就會將鴿子殺掉或賣掉，不讓其飛回等語（見
      各該被害人之警訊筆錄），及參酌被告恐嚇被害人匯款之金額均有一定之尾數
      以辨別係何被害人所匯入之款項，如匯入金額二千零三十八元，其中三十八元
      部分即為被害人之代號（見九十一年七月二十四日本院審理筆錄）被告據以放
      回被害人之賽鴿，依此足認被告確有恐嚇被害人而取財之犯行，且被害人如未
      匯款，被告即不放回被害人之賽鴿。其辯稱未恐嚇被害人云云，為事後卸責之
      詞，不足採信。其恐嚇取財犯行亦可認定。
    (3)參酌本件賽鴿失竊之時間接近、失竊之地點分別散佈在臺南縣、高雄港、高雄
      興達港、屏東枋山、小琉球、東港等地、賽鴿失竊之數量及賽鴿失竊之後被告
      即時撥打電話恐嚇各被害人付款等情如前所述，足認被告勢必無法一人完成前
      揭犯行。是以被告與不詳姓名之多人間共同為前揭犯罪行為乙節亦堪認定。
二、核被告丁○○所為，係犯刑法第三百二十條第一項之竊盜罪及同法第三百四十六
    條第一項之恐嚇取財罪，被告與不詳姓名之多人間就上開犯行，互有犯意聯絡及
    行為分擔，均應論以共同正犯。被告與不詳姓名之多人間先後多次竊盜、恐嚇取
    財之犯行，時間緊接，犯罪構成要件相同，顯均係基於概括之犯意反覆為之，均
    應依連續犯之規定論以一罪並加重其刑。又被告所犯上開二罪間，有方法結果之
    牽連關係，為牽連犯，應依刑法第五十五條之規定從情節較重之恐嚇取財罪處斷
    。爰審酌被告素行不佳，正值壯年，不思以正當勞力獲取財富，卻冀圖非分利得
    ，且竊鴿後對飼主恐嚇取財、繼之利用人頭帳戶取贖等之行徑危害社會治安匪淺
    ，犯罪所得達七十六萬六千四百七十元，犯罪後猶矢口否認部分犯行，難認犯後
    態度良好已知悔悟等一切情狀，量處如主文所示之刑，以資懲儆。又員警查扣之
    ＮＯＫＩＡ牌手機（序號：000000000000000）一具與台灣大哥
    大預付卡0000000000號行動電話晶片一張，雖為被告以他人名義登記
    ，然為被告及其他不詳姓名之多人間共同所有，爰依法宣告沒收。至扣案之一萬
    五千元則為查獲被告時自被告身上取得，被告否認為恐嚇取財之贓款，本院又查
    無證據證明係犯罪所得，爰不另為沒收之諭知。末查：被告意圖為自己不法之所
    有，於八十九年三月間拾得乙○○身分證影本一張，將之侵占入已，涉犯刑法第
    三百三十七條之侵占遺失物犯行，未據檢察官提起公訴，而其自侵佔之日起距申
    辦行動電話以為竊盜及恐嚇取財之聯絡工具時止，已逾半年（見偵卷第六頁正面
    ），難認二者間有裁判上一罪之牽連關係，本院自不得加以審理，特此敘明。
據上論斷，應依刑事訴訟法第二百九十九條第一項前段，刑法第二十八條、第五十六
條、第三百二十條第一項、第三百四十六條第一項、第五十五條、第三十八條第一項
第二款，罰金罰鍰提高標準條例第一條前段，判決如主文。
中      華      民      國    九十二    年      四      月       八     日
臺灣臺南地方法院刑事第五庭
                                          法  官   蔡  直  青
右正本證明與原本無異。
如不服本判決，應於判決送達後十日內向本院提出上訴狀( 應附繕本 )。
                              書記官   沈  建  杉
中      華      民      國    九十二    年      四      月       十     日
附錄本案論罪科刑法條全文：
刑法第三百二十條第一項：
  意圖為自己或第三人不法之所有，而竊取他人之動產者，為竊盜罪，處五年以下有
  期徒刑、拘役或五百元以下罰金。
刑法第三百四十六條第一項：
  意圖為自己或第三人不法之所有，以恐嚇使人將本人或第三人之物交付者，處六月
  以上五年以下有期徒刑，得併科一千元以下罰金。


司法院資訊處製作；財團法人民間司法改革基金會備份。
